臺灣士林地方法院民事裁定　九十一年度家聲字第一六號
　　聲　請　人　陳謝美雲
右聲請人聲請處分禁治產人甲○○所有不動產事件，本院裁定如左：
    主      文
禁治產人甲○○所有坐落臺北市○○區○○段三小段一四八地號，面積三０九平方公
尺，權利範圍三萬二千三百分之三千零八十三之建地一筆，及其地上建物建號三０七
四０號，門牌號碼臺北市○○區○○街九巷十八弄二號四樓所有權全部准予變賣。
程序費用由禁治產人甲○○之財產負擔。
    理      由
一、本件聲請意旨略以：緣聲請人係禁治產人甲○○之姪女，亦為其監護人，依民法
    第一千一百三十一條所規定之親屬會議會員順序，目前確定尚有甲○○之姐謝許
    阿甘、堂弟許盛夫、堂姐許梅、許美在世，得為其親屬會議成員，其餘親屬已死
    亡、或出養或失聯，為此聲請人曾聲請法院另行指定謝國松為親屬會議成員經准
    許在案。因甲○○之身體狀況不佳，聲請人已將其送至台北市私立松園老人養護
    所治療，使其較能獲得更妥善之照顧，惟此需有龐大之費用支出，故擬處分其所
    有之財產以支付，惟聲請人之前曾召開親屬會議，然除謝許阿甘及謝國松外，其
    餘二人均未回覆，致親屬會議未能召開，爰依同法第一千一百三十二條之規定，
    聲請准予變賣甲○○所有如主文所示之不動產，並提出本院九十年度禁字第一八
    號民事裁定、九十年度聲字第七九三號民事裁定、存證信函、掛號函件收據、會
    議紀錄、戶籍謄本、土地及建物登記謄本等件為證。
二、按監護人對於受監護人之財產，非為受監護人之利益，不得使用或處分。為不動
    產之處分時，並應得親屬會議之允許，民法第一千一百零一條定有明文，又依本
    法之規定應開親屬會議時，由當事人、法定代理人、或其他利害關係人召集之；
    親屬會議不能召開或召開有困難時，依法應經親屬會議處理之事項，由有召集權
    人聲請法院處理之，民法第一千一百二十九條、第一千一百三十二條第二項前段
    分別定有明文。易言之，親屬會議不能召開或召開有困難時，法院可依據上開規
    定，審酌禁治產人之利益後，得同意其監護人，對於禁治產人之不動產為必要、
    特定之處分。經查，本件聲請人主張之事實，業據提出本院九十年度禁字第一八
    號民事裁定、九十年度聲字第七九三號民事裁定、存證信函、掛號函件收據、會
    議紀錄、戶籍謄本、土地及建物登記謄本等件為證，確可信為真實。
三、本院審酌聲請人所提出之禁治產人甲○○前就醫之醫療費用收據、台北市私立松
    園老人養護所出具之書函載明禁治產人確已入該所安養，認為聲請人主張為禁治
    產人之利益計，有變賣其財產以籌措安養、醫療費用之必要，尚非無據，親屬會
    議既未能召開，則聲請人聲請變賣上開禁治產人甲○○所有如主文所示之財產，
    核無不合，應予准許。
四、依非訟事件法第七十五條第四項後段裁定如主文。
中　　　華　　　民　　　國　　九十一　　年　　十　　　月　　　三十一　　日
                                    臺灣士林地方法院家事法庭
~B法　　　官　陳麗芬
右為正本係照原本作成。
如對本裁定抗告須於裁定送達後十日內向本院提出抗告狀。
中　　　華　　　民　　　國　　九十一　　年　　十一　　月　　    四      日
~B法院書記官　李明章
